【裁判字號】    97,易,96
【裁判日期】    970229
【裁判案由】    竊盜
【裁判全文】
臺灣桃園地方法院刑事判決                97年度易字第96號
公  訴  人  臺灣桃園地方法院檢察署檢察官
被      告  丁○○
被      告  丙○○
上列被告因竊盜案件，經檢察官提起公訴（96年度偵字第24395
號），嗣經本院裁定改依簡式審判程序，判決如下︰
    主  文
丁○○攜帶兇器竊盜，累犯，處有期徒刑捌月；又共同竊盜，累
犯，處有期徒刑肆月。應執行有期徒刑拾壹月。
丙○○共同竊盜，處有期徒刑參月，如易科罰金，以新臺幣壹仟
元折算壹日。
    事  實
一、丁○○前於民國94年間因違反毒品危害防條條例、竊盜及詐
    欺等案件，經本院分別判處有期徒刑6 月、6 月、4 月，如
    易科罰金均以3 百元折算1 日確定，並接續執行至96年6 月
    7 日縮刑假釋期滿執行完畢。猶不知悔改，又意圖為自己不
    法之所有，於96年6 月12日凌晨，持其所有拆成1 半之鐵製
    剪刀1 支，至桃園縣龜山鄉○○路356 號前，以該剪刀撬開
    車門再插入電門發動之方式（毀損部分未據告訴、起訴），
    竊取乙○○所有停放該處之車牌號碼WH-6987 號自小客車，
    得手後供己代步之用，剪刀則隨意丟棄。嗣於同年6 月14日
    上午8 時許，為警在桃園市○○○街50號前尋獲經丁○○棄
    置之車號WH-6987 號自小客車，經採集該車體指紋送請內政
    部警政署刑事警察局鑑驗結果與該局檔存丁○○指紋卡之左
    中、左拇指指紋相符，始查悉上情。丁○○復又與丙○○共
    同基於意圖為自己不法所有之犯意聯絡，於同年11月13日下
    午3 時許，至桃園縣八德市○○街1 號地下室，共同竊取甲○○所有擺放於該處之電瓶2 個（價值約新臺幣1 萬2 千元
    ）得手，事後並持至桃園縣八德市○○路1085號寒單爺資源
    回收廠變賣得款1 千餘元朋分花用。嗣於同年11月29日下午
    3 時許，為警循線在上開資源回收廠當場查獲丁○○、丙○○，並扣得與本案無關之丙○○所有螺絲起子4 支、美工刀
    1 支、老虎鉗1 支、手電筒2 支、補充刀片2 組等物。
二、案經桃園縣政府警察局八德分局報告臺灣桃園地方法院檢察
    署檢察官偵查起訴。
    理  由
一、按刑事訴訟法第273 條之1 第1 項規定除被告所犯為死刑、
    無期徒刑、最輕本刑為3 年以上有期徒刑之罪、或高等法院
    管轄第一審案件者外，於審判期日前之程序進行中，被告先
    就被訴事實為有罪之陳述時，審判長得告知被告簡式審判程
    序之旨，並聽取當事人、代理人、辯護人及輔佐人之意見後
    ，裁定進行簡式審判程序。經查，本件被告丁○○、丙○○
    被訴竊盜一案，為前開不得進行簡式審判程序以外之案件，
    且被告2 人於本院行準備程序時就被訴事實均為有罪之陳述
    ，本院告知被告簡式審判程序之旨，並聽取被告之意見後，
    爰依刑事訴訟法第273 條之1 第1 項之規定，當庭裁定改依
    簡式審判程序進行審判，合先敘明。
二、前揭事實，迭據被告丁○○、丙○○於警詢、偵查至本院審
    理時均坦認不諱，並經證人乙○○、甲○○、江俊聰、張順
    翔、查獲員警許曜麟、余鼎星分別於警詢及偵查時證述甚詳
    ，復有車籍查詢- 基本資料詳細畫面、內政部警政署刑事警
    察局96年8 月2 日刑紋字第0960114788號鑑驗書、桃園縣政
    府警察局桃園分局現場勘察報告、採證照片、刑案現場勘察
    紀錄表、勘察採證同意書、桃園縣政府警察局96年8 月8 日
    桃警鑑字第0960074018號函覆之指紋卡、扣押筆錄及扣押物
    品目錄表、贓物認領保管單、寒單爺八德廠現金流量表、現
    場查獲照片等件附卷可稽，堪認被告2 人前揭不利於己之自
    白均與事實相符，值堪信實。事證明確，被告犯行已堪認定
    ，應依法論科。
三、按被告丁○○竊取上開自小客車所攜帶之剪刀，屬鐵製材質
    ，型尖而質硬，業據被告丁○○供述在卷，客觀上足以對人
    之生命、身體構成威脅，屬兇器至明。核被告丁○○所為，
    係犯刑法第321 條第1 項第3 款攜帶兇器竊盜罪、同法第32
    0 條第1 項竊盜罪。被告丙○○所為，則係犯刑法第320 條
    第1 項竊盜罪。公訴意旨雖認被告丁○○竊取上開自小客車
    係犯刑法第320 條第1 項竊盜罪，惟查被告丁○○於前述時
    、地，持其所有拆成1 半之鐵製剪刀1 支，以該剪刀撬開車
    門再插入電門發動之方式，竊取車號WH-6987 號自小客車得
    手等情，業據被告丁○○於偵查及本院審理時供述甚詳，佐
    以證人乙○○於警詢時證稱該WH-6987 號自小客車於被竊前
    有上鎖等語，及該車為警尋獲時經勘察採證結果該車車門鎖
    有明顯遭破壞之痕跡一節，亦有桃園縣政府警察局桃園分局
    現場勘察報告附卷可憑，足見被告丁○○確係如其於偵審中
    所供利用鐵製剪刀撬開車門竊取該車甚明，是被告丁○○該
    部所為應係犯刑法第321 條第1 項第3 款攜帶兇器竊盜罪，
    公訴意旨漏未斟酌此點，而認被告係犯同法第320 條第1 項
    竊盜罪，尚有未洽，惟其基本事實同一，本院自應予審理，
    並變更其起訴法條。又被告丁○○與丙○○就上述竊取電瓶
    之竊盜犯行間，有犯意聯絡及行為分擔，皆為共同正犯。被
    告丁○○所犯上開2 次竊盜犯行，犯意各別，應分論併罰。
    查被告丁○○前於94年間因違反毒品危害防條條例、竊盜及
    詐欺等案件，經本院分別判處有期徒刑6 月、6 月、4 月，
    如易科罰金均以3 百元折算1 日確定，並接續執行至96年6
    月7 日縮刑假釋期滿執行完畢等情，有卷附臺灣高等法院被
    告前案紀錄表可按，其受有期徒刑之執行完畢後，5 年以內
    故意再犯本件有期徒刑以上之罪，為累犯，應依刑法第47條
    第1 項規定加重其刑。爰審酌被告丁○○前有多次犯罪前科
    紀錄及執行情形，素行不佳，有前述臺灣高等法院被告前案
    紀錄表可考，併其等犯罪之動機、目的、手段、犯罪所生危
    害及犯後坦承犯行之態度等一切情狀，分別量處如主文所示
    之刑，被告丁○○部分並定應執行之刑，被告丙○○部分諭
    知易科罰金之折算標準。
四、被告丁○○所持以竊取上開自小客車所用之剪刀，雖係供被
    告丁○○犯該部竊盜犯行所用之物，惟已經被告丁○○隨意
    丟棄，業經被告丁○○陳述甚明，復查無證據證明現仍存在
    ，上開物品又非違禁物，另扣案螺絲起子4 支、美工刀1 支
    、老虎鉗1 支、手電筒2 支、補充刀片2 組，係被告丙○○
    所有，然非供本案竊盜犯行所用之物，亦據被告2 人供述在
    卷，又非違禁物，均不予宣告沒收，末此敘明。
據上論斷，應依刑事訴訟法第273 條之1 第1 項、第299 條第1
項前段、第300 條，刑法第321 條第1 項第3 款、第28條、第32
0 條第1 項、第47條第1 項、第41條第1 項前段、第51條第5 款
，刑法施行法第1 條之1 第1 項、第2 項前段，判決如主文。
本案經檢察官蔡宜均到庭執行職務。
中    華    民    國    97    年    2     月    29    日
                        刑事第七庭法  官  林惠霞
上正本證明與原本無異。
如不服本判決，應於判決送達後10日內，向本院提出上訴狀。
                                  書記官  陳恩如
中    華    民    國    97    年    2     月    29    日
附錄本案論罪科刑法條：
刑法第321條第1項第3款：
  犯竊盜罪而有左列情形之一者，處6 月以上、5 年以下有期徒
刑：
三  攜帶兇器而犯之者。
  前項之未遂犯罰之。
刑法第320條第1項
  意圖為自己或第三人不法之所有，而竊取他人之動產者，為竊
盜罪，處5 年以下有期徒刑、拘役或5 百元以下罰金。


司法院資訊處製作；財團法人民間司法改革基金會備份。
